臺灣臺北地方法院民事裁定
111年度北簡聲字第122號
聲  請  人  陳之順
相  對  人  蕭勝夫（原名：蕭文厚）


上列當事人間請求債務人異議之訴事件，聲請人聲請停止執行，
本院裁定如下：
      主    文
聲請人供擔保新臺幣14,561元後，本院111年度司執字第60347號
清償借款事件之強制執行程序，於本院111年度北簡字第9415號
債務人異議之訴事件判決確定前，應暫予停止。
      理    由
一、按有回復原狀之聲請，或提起再審或異議之訴，或對於和解
    為繼續審判之請求，或提起宣告調解無效之訴、撤銷調解之
    訴，或對於許可強制執行之裁定提起抗告時，法院因必要情
    形或依聲請定相當並確實之擔保，得為停止強制執行之裁定
    ，強制執行法第18條第 2項定有明文。又法院依強制執行法
    第18條第2項定擔保金額而准許停止強制執行之裁定者，該
    項擔保係備供債權人因停止執行所受損害之賠償，其數額應
    依標的物停止執行後，債權人未能即時受償或利用該標的物
    所受之損害額，或其因另供擔保強制執行所受之損害額定之
    ，非以標的物之價值或其債權額為依據（最高法院86年度臺
    抗字第442號裁定參照）。
二、查相對人於民國111年4月15日以臺灣士林地方法院（下稱士
    林地院)110年司聲字第442號民事裁定與確定證明書為執行
    名義，向士林地院聲請對聲請人之財產為強制執行，其聲請
    執行債權金額為新臺幣（下同）97,070元及自111年2月12日
    起至清償日止，按年息5%計算之利息，暨強制執行之費用，
    嗣士林地院於同年4月27日以111年度司執字第26824號裁定
    將系爭執行事件移送本院（案列本院111年度司執字第60347
    號）。而聲請人於同年6月10日以相對人為被告，向本院提
    起債務人異議之訴（案列111年度北簡字第9415號)等情，業
    經本院調取上開執行事件及債務人異議之訴事件卷宗查明無
    訛。聲請人既已提起債務人異議之訴，其聲請裁定停止上開
    執行事件之執行程序，與強制執行法第18條第2項規定即無
    不合。
三、次查相對人於上開執行事件聲請執行之債權額為97,070元，
    而上開執行程序停止執行期間最遲應至本院111年度北簡字
    第9415號債務人異議之訴事件判決確定，而該事件之訴訟標
    的未逾50萬元，依民事訴訟法第427條第1項規定應適用簡易
    訴訟程序，其期限參考各級法院辦案期限實施要點規定，簡
    易事件第一、二審審判案件之辦案期限分別為10個月、2年
    ，共計2年10個月，加上裁判送達、上訴、分案等期間，則
    兩造間債務人異議之訴審理期限約需3年，爰以此為預估聲
    請人提起債務人異議之訴獲准停止執行因而致相對人執行延
    宕之期間，是以相對人因停止執行未能受償上開債權總額所
    受損害為上開債權總額之法定遲延利息即14,561元（計算式
    ：97,070元×5%×3年＝14,560.5元，元以下四捨五入），為相
    對人因聲請人提起債務人異議之訴，因而停止執行致未能即
    時受償之損害額。
四、爰依強制執行法第18條第2項，裁定如主文。
中　　華　　民　　國　　111 　年　　6 　　月　　20　　日
　　　　　　　　　臺灣臺北地方法院臺北簡易庭
　　　　　　　　　　　　　　　法　官　蔡玉雪
以上正本證明與原本無異。
如不服本裁定，應於裁定送達後10日內，向本院提出抗告狀並表
明抗告理由，如於本裁定宣示後送達前提起抗告者，應於裁定送
達後10日內補提抗告理由書（須按他造人數附繕本），並繳納裁
判費新臺幣1,000元。
中　　華　　民　　國　　111 　年　　6 　　月　　20　　日
　　　　　　　　　　　　　　　書記官　陳黎諭